臺灣桃園地方法院刑事判決
110年度訴字第461號
公  訴  人  臺灣桃園地方檢察署檢察官   
被      告  蔡佳煒



選任辯護人  黃雨柔律師(法律扶助)          
上列被告因違反槍砲彈藥刀械管制條例等案件，經檢察官提起公
訴（108年度偵字第34354號、109年度偵字第130號）本院判決如
下：
    主  文
蔡佳煒犯非法寄藏可發射子彈具殺傷力之槍枝罪，處有期徒刑伍
年，併科罰金新臺幣貳拾萬元，罰金如易服勞役，以新臺幣壹仟
元折算壹日。
扣案如附表「應沒收物品」欄編號1至2所示之物均沒收銷燬，如
附表「應沒收物品」欄編號3至6所示之物均沒收。
    事  實
一、蔡佳煒明知海洛因及甲基安非他命分別係毒品危害防制條例
    第2 條第2 項第1 款及第2 款所列管之第一級及第二級毒品
    ，未經許可不得持有，亦明知甲基安非他命業經行政院衛生
    署（現改制為行政院衛生福利部，以下稱之）公告禁止使用
    ，屬藥事法規定之禁藥，未經許可，不得寄藏，且明知具殺
    傷力之槍枝、子彈及槍砲主要組成零件，均為槍砲彈藥刀械
    管制條例所列管之物品，非經許可，不得寄藏，竟基於持有
    第一級毒品海洛因及寄藏禁藥甲基安非他命、具殺傷力之槍
    枝、子彈及槍砲主要組成零件之犯意，於民國108 年1 月間
    某日，在桃園市○○區○○村○○000 號旁農舍（下稱本案農舍）
    ，受彭振朗（已歿）之託，接受彭振朗交付如附表「本案扣
    案槍彈、主要組成零件、毒品」欄所示之毒品、禁藥、具殺
    傷力之槍枝及子彈（另有如附表「本案扣案槍彈、主要組成
    零件、毒品」欄所示不具殺傷力之子彈1顆）、屬槍砲主要
    組成零件之槍管，而將上開毒品、禁藥、具殺傷力之槍枝及
    子彈寄藏在上開農舍內，以避免警方追緝。嗣經警於108 年
    11月26日9 時30分許，持臺灣桃園地方法院核發之搜索票，
    前往本案農舍進行搜索，扣得如附表「本案扣案槍彈、主要
    組成零件、毒品」欄所示之物，始循線查悉上情。
二、案經苗栗縣警察局竹南分局（下稱竹南分局）報告臺灣桃園
    地方檢察署（下稱桃園地檢署）檢察官偵查起訴。
    理  由
壹、程序方面：
一、按被告以外之人於審判外之言詞或書面陳述，除法律有規定
    者外，不得作為證據，刑事訴訟法第 159 條第 1 項定有明
    文；又被告以外之人於偵查中向檢察官所為之陳述，除顯有
    不可信之情況者外，得為證據，同法第 159 條之 1 第 2項
    亦定有明文。又被告以外之人於審判中因滯留國外或所在不
    明而無法傳喚或傳喚不到者，其於檢察事務官、司法警察官
    或司法警察調查中所為之陳述，經證明具有可信之特別情況
    ，且為證明犯罪事實之存否所必要者，得為證據，刑事訴訟
    法第159條之3第3款亦定有明文。本判決所引用證人鄭淑華
    於警詢中之證言，因本案證人鄭淑華所在不明而經本院於審
    判期日傳喚、拘提均無著，核有符上開刑事訴訟法第159條
    之3第3款之事由者，復核其警詢時之證述，證述內容清晰連
    貫，對於本件案情相關問題均能為有基本邏輯及具體之答述
    ，是其警詢時之證述應可證明具有可信之特別情況，且為證
    明犯罪事實之存否所必要者，依刑事訴訟法第 159 條之 1 
    第 2項規定，該等證言自有證據能力。至本判決下列所引用
    其他被告以外之人於審判外之言詞及書面陳述，固屬傳聞證
    據，惟經本院於審判期日於調查證據時向檢察官、被告及辯
    護人一一為該等證據之提示，迄本案言詞辯論終結前，其等
    均未就該等證據作為證據一節聲明異議，是依刑事訴訟法第
     159 條之 5 規定，認上開證據資料均有證據能力。
二、又本判決認定犯罪事實所引用之證據，經核其作成及取證程
    序均無違法之處，與本案亦具有關連性，檢察官、被告及辯
    護人復皆不爭執各該證據之證據能力，該等證據之取得尚無
    刑事訴訟法第158條之4所示違法取得之情形，而無該條規定
    所示應審酌是否排除證據能力之情形，自均有證據能力，附
    此敘明。
貳、實體方面：
一、訊據被告固坦承有為警於本案農舍內扣得如附表「本案扣案
    槍彈、主要組成零件、毒品」欄所示之物等節事實，惟矢口
    否認持有何非法持有毒品及寄藏槍、彈、槍管、禁藥之犯行
    ，辯稱：上開槍、彈、槍管、毒品及禁藥，是彭振朗在我不
    知情下放在農舍內，我於警詢、偵查中會坦承有幫彭振朗寄
    藏該等物品，係因遭查獲後，我在監時鄭淑華探監而告知我
    該等情事，我為了幫鄭淑華脫罪且不知罪重，才會有如此擔
    罪之舉，該等物品其實係彭振朗擅自放在本案農舍內云云，
    其辯護人並為其辯護陳稱：本案農舍之事實支配人為鄭淑華
    、吳育杰，卷內事證並不足以證明被告有上開持有毒品及寄
    藏槍、彈、槍管、禁藥之犯行云云。經查：
  ㈠如附表「本案扣案槍彈、主要組成零件、毒品」欄所示之物
    ，原為彭振朗（已歿）所持有，而於108 年1 月間某日遭放
    置於本案農舍為寄藏，經警於108 年11月26日9 時30分許搜
    索該處而查獲扣案，其中白色粉末1包含有第一級毒品海洛
    因成分、透明結晶7包含有第二級毒品即禁藥甲基安非他命
    成分、該等扣案槍、彈，除其中1顆子彈不具殺傷力外，其
    他均具殺傷力，及該扣案之槍管為槍砲主要組成零件等節事
    實，為被告所自承或不爭執，且與證人鄭淑華於警詢及偵查
    中之證述內容（見34354偵卷第29頁至第45頁；33608偵卷二
    第183頁至第185頁）相符，並有本院搜索票、竹南分局搜索
    、扣押筆錄暨扣押物品目錄表、偵查隊照片黏貼紀錄表、衛
    生福利部草屯療養院快速篩查報告、憲兵指揮部108年11月2
    9日憲隊苗栗字第1080000508號毒品鑑定書、法務部調查局
    濫用藥物實驗室108年12月8日調科壹字第10823026380號鑑
    定書、内政部110年1月22日内授警字第1100870223號函、內
    政部刑事警察局108年2月19日刑鑑字第1088026487號、110
    年1月18日刑鑑字第1098000664號鑑定書各 1 份及扣押物品
    照片11張（見34354偵卷第47頁至第54頁、第83頁、第107頁
    至第117頁、第177頁及第223頁至第224頁；130偵卷第93頁
    至第105頁、第245頁至第247頁及第333頁至第336頁）在卷
    可佐，此部分事實首堪認定。
  ㈡再據被告於警詢及108年12月18日偵查中明確陳稱：如附表「
    本案扣案槍彈、主要組成零件、毒品」欄所示之物是友人彭
    振朗為躲避警方追緝而先放在我這邊由我持有，我於108年
    間與鄭淑華交往而一同居住於本案農舍，我在108年9月間曾
    把玩其中之仿金牛座型改造手槍被鄭淑華看見，也曾持該槍
    枝前往海邊進行試射等語（見34354偵卷第11頁至第19頁及
    第209頁至第212頁），被告上開陳稱內容邏輯一貫且清晰，
    亦無任何事證顯示被告陳述係受到強暴、脅迫、利誘、詐欺
    、疲勞訊問、違法羈押或其他不正之方法所致，該等陳述顯
    係任意性自白，且核與證人鄭淑華於108年11月26日、27日
    警詢、同年月27日偵查中證稱：如附表「本案扣案槍彈、主
    要組成零件、毒品」欄所示之物均係蔡佳煒所有，蔡佳煒與
    我一起住在本案農舍已約1年，108年9月間蔡佳煒曾從其中
    拿出改造手槍給我看，我有跟他說不要玩這種東西，趕快丟
    掉或還人家等語（見34354偵卷第29頁至第45頁；3608偵卷
    二第183頁至第185頁）相符，並與上開該等物品遭於本案農
    舍查獲之事證相符，足認被告該等自白已經其他證據補強而
    與事實相符，被告如事實欄所示之持有、寄藏犯行事實堪以
    認定，並可徵其辯護人上開辯稱本案農舍事實支配人為鄭淑
    華、吳育杰，卷內事證並不足以證明被告犯行云云，顯非實
    在而無足採信。另本案被告雖陳稱有自行改造彭振朗交付之
    槍枝、子彈云云（見34354偵卷第16頁），然稽諸上開扣案
    物相片及內政部刑事警察局槍枝鑑定書，並未有足夠事證可
    認被告確有其上開所稱之改造行為，故尚無從認定被告有何
    製造槍枝、子彈之情事，附此敘明。
  ㈢至被告雖以首揭辯詞置辯，欲否認上開自白之真實性，然衡
    酌毒品與槍枝、子彈及槍砲主要組成零件為我國久經管制之
    違禁物品，非法持有、寄藏為政府嚴格取締，尤以槍、彈具
    殺傷力而非法持有、寄藏，會對社會治案造成重大威脅，更
    為政府所嚴厲禁絕，涉犯者將面臨重大刑責，此為常人普遍
    知悉之情事，被告既曾自陳其服役時為海軍陸戰隊，對槍彈
    具有相關知識且會從事相關研究（見34354偵卷第17頁）且
    其前曾於96年間因持有改造手槍案件，經本院以96年度訴字
    第1688號判決有罪並處以有期徒刑3年4月確定，與他罪刑經
    定應執行刑確定而入監執行後，甫於107年10月25日假釋出
    監（見本院卷內第29頁至第57頁之臺灣高等法院被告前案紀
    錄表），對上揭情事更無不知之理，當無可能存在其所稱不
    知罪重而為求替證人鄭淑華脫免罪責而擔罪之情形，遑論若
    如被告上開辯稱該等物品為彭振朗擅自放置在本案農舍內，
    則亦與證人鄭淑華無涉，顯無為證人鄭淑華脫免罪責之需，
    何況被告上開自白更具體明確描述其中改造手槍之仿照型號
    及曾持該槍枝到海邊進行試射之情節，倘若僅係為迴護證人
    鄭淑華而自白，當無進一步為該等槍枝型號具體描述及試射
    情節陳述之需要及可能，足徵被告上開辯詞顯係臨訟杜撰情
    詞，而不可採信。
  ㈣又被告及其辯護人雖聲請傳喚證人即被告友人黃廷芳到庭作
    證，惟該證人於本院審理中僅具結證稱：我於108年間農曆
    過年前曾前往本案農舍參與賭博2、3次，曾看過彭振朗出現
    在該處2、3次，有看過彭振朗拿著一個包包，但不確定是否
    為扣案物相片所顯裝載槍彈、槍砲主要組成零件及毒品之包
    包，我不知道他有沒有將當時所拿的包包交付給其他人等語
    （見本院卷第287頁至第289頁），顯然未有就扣案物相片所
    顯包包及彭振朗對該包包如何處置之具體情節陳述，尚不足
    以用以為有利被告之認定。
  ㈤綜上所述，本案事證明確，如事實欄所示被告犯行均洵堪認
    定，應依法論科。
二、論罪科刑：
  ㈠新舊法比較：
  1.按行為後法律有變更者，適用行為時之法律，但行為後之法
    律有利於行為人者，適用最有利於行為人之法律，刑法第2
    條第1 項定有明文。被告行為後，槍砲彈藥刀械管制條例第
    4 條第1 項第1 款業經立法院修正，並由總統於109 年6 月
    10日以總統華總一義字第10900064791 號令公布施行，於同
    年月12日生效。修正前槍砲彈藥刀械管制條例第4 條第1 項
    第1 款係規定：「槍砲：指火砲、肩射武器、機關槍、衝鋒
    槍、卡柄槍、自動步槍、普通步槍、馬槍、手槍、鋼筆槍、
    瓦斯槍、麻醉槍、獵槍、空氣槍、魚槍及其他可發射金屬或
    子彈具有殺傷力之各式槍砲。」，故依修正前上開條文之定
    義，對照修正前同條例第8 條第1 項、第4 項之規定：「未
    經許可，製造、販賣或運輸鋼筆槍、瓦斯槍、麻醉槍、獵槍
    、空氣槍或第4 條第1 項第1 款所定其他可發射金屬或子彈
    具有殺傷力之各式槍砲者，處無期徒刑或5 年以上有期徒刑
    ，併科新臺幣1,000 萬元以下罰金。」、「未經許可，持有
    、寄藏或意圖販賣而陳列第1 項所列槍枝者，處3 年以上10
    年以下有期徒刑，併科新臺幣700 萬元以下罰金。」，可知
    於本次修正前，倘非法持有可發射子彈具有殺傷力之改造手
    槍，即應適用修正前同條例第8 條第4 項予以論處。
  2.惟立法者鑒於現行查獲具殺傷力之違法槍枝，多屬非制式槍
    枝，可遠距離致人死傷，且殺傷力不亞於制式槍枝，對人民
    生命、身體、自由及財產法益之危害，實與制式槍枝無異；
    另因非制式槍枝之取得成本遠低於購買制式槍枝，且製造技
    術門檻不高、網路取得改造資訊容易，導致非制式槍枝氾濫
    情形嚴重，若區分制式與否而分別適用第7 條或第8 條處罰
    ，將使不法分子傾向使用非制式槍砲從事不法行為，以規避
    第7 條較重之刑責，無異加深不法分子大量使用非制式槍砲
    之誘因，爰為有效遏止持非制式槍砲進行犯罪情形，非制式
    槍砲與制式槍砲罪責確有一致之必要（詳見本次同條例第4
    條第1 項第1 款修正說明），故將同條例第4 條第1 項第1
    款予以修正，修正後該款規定：「槍砲：指制式或非制式之
    火砲、肩射武器、機關槍、衝鋒槍、卡柄槍、自動步槍、普
    通步槍、馬槍、手槍、鋼筆槍、瓦斯槍、麻醉槍、獵槍、空
    氣槍、魚槍及其他可發射金屬或子彈具有殺傷力之各式槍砲
    。」，將此對照修正後同條例第7 條第1 項、第4 項規定：
    「未經許可，製造、販賣或運輸制式或非制式火砲、肩射武
    器、機關槍、衝鋒槍、卡柄槍、自動步槍、普通步槍、馬槍
    、手槍或各類砲彈、炸彈、爆裂物者，處無期徒刑或7 年以
    上有期徒刑，併科新臺幣3,000 萬元以下罰金。」、「未經
    許可，持有、寄藏或意圖販賣而陳列第1 項所列槍砲、彈藥
    者，處5 年以上有期徒刑，併科新臺幣1,000 萬元以下罰金
    。」；暨修正後同條例第8 條第1 項、第4 項規定：「未經
    許可，製造、販賣或運輸制式或非制式鋼筆槍、瓦斯槍、麻
    醉槍、獵槍、空氣槍或第4 條第1 項第1 款所定其他可發射
    金屬或子彈具有殺傷力之各式槍砲者，處無期徒刑或5 年以
    上有期徒刑，併科新臺幣1,000 萬元以下罰金。」、「未經
    許可，持有、寄藏或意圖販賣而陳列第1 項所列槍砲者，處
    3 年以上10年以下有期徒刑，併科新臺幣700 萬元以下罰金
    。」，可知本次修正後，即不再區分制式與否而分別適用第
    7 條或第8 條予以處罰，而係以槍砲種類為區別適用之基準
    。是於本次修正後，倘非法持有可發射子彈具有殺傷力之改
    造手槍，則應適用修正後同條例第7 條第4 項予以論處。
  3.本案被告行為後，槍砲彈藥刀械管制條例既有上述修正情形
    ，則經比較修正前同條例第8 條第4 項、修正後同條例第7
    條第4 項之刑度，行為後之修正法律並未較有利於被告，故
    應適用行為時即修正前同條例第8 條第4 項之規定。又本案
    被告行為後，毒品危害防制條例第11條第1項，於109年1月1
    5日修正，於同年7月15日施行，修正後之規定就法定刑度中
    之罰金刑為提高，並無較有利於行為人，故應適用行為時即
    修正前同條例第11條第1項之規定。 
 ㈡罪名及罪數關係：
 1.按寄藏與持有，均係將物置於自己實力支配之下，僅寄藏必
   先有他人之持有行為，而後始為之受寄代藏而已，故寄藏之
   受人委託代為保管，其保管之本身，亦屬持有。又此之持有
   係受寄之當然結果，如法律上有就「寄藏」為處罰時，則已
   同時就持有行為為包括之評價，不另就「持有」予以論罪（
   最高法院74年台上字第3400號判例要旨參照）。又甲基安非
   他命為毒品危害防制條例第2條第2 項第2 款所明定之第二級
   毒品，且業經衛生福利部（改制前為行政院衛生署）公告禁
   止製造、調劑、輸入、輸出、販賣或陳列之毒害藥品，認屬
   藥事法所規定之禁藥。行為人明知禁藥甲基安非他命純質淨
   重二十公克以上而寄藏者，除成立毒品危害防制條例第11 條
   第4項之加重持有第二級毒品罪外，亦構成藥事法第83條第1 
   項之寄藏禁藥罪，應依重法優於輕法、後法優於前法等法理
   ，逕論以藥事法之罪。次按非法持有、寄藏、出借槍砲彈藥
   刀械等違禁物，所侵害者為社會法益，如所持有、寄藏或出
   借客體之種類相同（如同為手槍，或同為子彈者），縱令同
   種類之客體有數個（如數支手槍、數顆子彈），仍為單純一
   罪，不發生想像競合犯之問題；若同時持有、寄藏或出借二
   不相同種類之客體（如同時持有手槍及子彈），則為一行為
   觸犯數罪名之想像競合犯（最高法院82 年度台上字第 5303
   號刑事判決意旨參照）。
 2.核被告所為，係犯109年1月15日修正前毒品危害防制條例第1
   1條第1 項持有第一級毒品罪、藥事法第83條第1 項寄藏禁藥
   罪、109年6月10日修正前槍砲彈藥刀械管制條例第8 條第4 
   項之非法寄藏可發射子彈具殺傷力之槍枝罪、槍砲彈藥刀械
   管制條例第12條第4 項之非法寄藏子彈罪及第13條第4 項之
   非法寄藏槍砲主要組成零件罪。其寄藏具殺傷力子彈數目雖
   為4顆，然依上開說明，僅單純成立未經許可寄藏子彈一罪。
   又被告以一寄藏而持有之行為同時犯上開各罪，為想像競合
   犯，應依刑法第55條規定從一重之未經許可寄藏具有殺傷力
   之槍枝罪處斷。
 ㈢被告本案不構成累犯：
　 按刑法第47條第1項規定：「受徒刑之執行完畢，或一部之執
　 行而赦免後，5年以內故意再犯有期徒刑以上之罪者，為累犯
   ，加重本刑至二分之一。」是有關累犯之成立要件，係以「
   受徒刑之執行完畢，或一部之執行而赦免『後』，5年以內故意
   再犯有期徒刑以上之罪」為其基礎要件，則查本案被告寄藏
   槍枝之犯罪時點應以為警於108 年11月26日9 時30分許查獲
   時為其犯罪終了之時點，而被告雖曾因施用第二級毒品案件
   ，經本院以108年度壢簡字第464號判決判處有期徒刑5月確定
   ，並於108年11月26日易科罰金執行完畢，有上開臺灣高等法
   院被告前案紀錄表在卷可佐，然被告易科罰金執行完畢之具
   體時點為該日何時並無從確定，依有利行為人原則，尚無從
   認定該執行完畢之時點係發生於同日上開遭警查獲時點之前
   ，即無從以被告上開受有期徒刑執行完畢之紀錄而認定被告
   本案有構成累犯，附此敘明。
 ㈣又本案被告彭振朗於查獲前之108年9月12日死亡，有其個人基
   本資料查詢表1紙（見33706號偵卷二第225頁）在卷可稽，是
   無從因被告查獲後對上開槍、彈、毒品之來源供述而查獲彭
   振朗，故本案被告尚無符合毒品危害防制條例第17條第1項、
   槍砲彈藥刀械管制條例第18條第4項之減免其刑事由，附此敘
   明。
 ㈤量刑：
    爰以行為人之責任為基礎，本院審酌槍、彈及毒品為我國法
    所禁止物，業經政府宣導已久，被告曾因上開施用毒品案件
    經法院論罪科刑確定並執行完畢，且曾因持有改造手槍而經
    法院論罪科刑確定，入監執行後甫於107年10月25日假釋出
    監（於本案均不構成累犯），業已敘述如前，其猶仍不知悔
    悟，於現今槍、彈級毒品氾濫之際，竟仍未經許可而為本案
    寄藏槍、彈、槍砲主要組成零件及毒品之犯行，犯罪情節非
    輕，對他人生命、身體產生極大潛在危險，嚴重危害社會治
    安，殊值非難，復衡酌被告犯後雖曾坦承犯行，然旋改異陳
    述否認犯行並多方設詞狡飾，犯後態度不佳，復考量其寄藏
    之槍、彈、槍砲主要組成零件及毒品之數量，暨其犯罪動機
    、目的、手段、情節等一切情狀，量處如主文所示之刑，並
    就所併科之罰金刑部分，諭知易服勞役折算標準，以資懲儆
    。
三、沒收之說明：
  ㈠扣案如附表「應沒收物品」欄所示槍、彈，均為具殺傷力且
    尚未經採樣試射；如附表「應沒收物品」欄所示槍管則為槍
    砲主要組成零件，均為被告及其辯護人所不爭執，並有上開
    內政部警政署刑事警察局鑑定書在卷可佐，是該等槍、彈及
    槍砲組成主要零件均係槍砲彈藥刀械管制條例第4 條第1 項
    第1 款、第2 款、第2項所列物品，乃未經許可不得持有之
    違禁物，不問屬於被告與否，均應依刑法第38條第1 項規定
    宣告沒收。而如附表「本案扣案槍彈」欄所示因送鑑定而已
    試射之具殺傷力子彈1顆，因擊畢後已無殺傷力，其所留彈
    頭、彈殼並非違禁物，無庸併予宣告沒收。至如附表「本案
    扣案槍彈」欄所示因送鑑定而已試射而認不具殺傷力子彈1
    顆，因其不具殺傷力，尚非槍砲彈藥刀械管制條例第4 條第
    1 項第1款、第2 款所列管制之違禁物品，自不生依刑法第3
    8條第1項規定宣告沒收之問題，附此敘明。
　㈡按查獲之第一、二級毒品及專供製造或施用第一、二級毒
    品之器具，不問屬於犯罪行為人與否，均沒收銷燬之，毒品
    危害防制條例第18條第1 項前段定有明文。經查，扣案附表
    「應沒收物品」欄所示之毒品、禁藥，分別含第一級毒品海
    洛因、第二級毒品甲基安非他命成分，應依毒品危害防制條
    例第18條第1 項前段規定，不問屬於犯罪行為人與否，沒收
    銷燬之。又分別直接盛裝上開毒品之包裝袋1 只、7只，以
    現今鑑驗技術，仍無法將其上殘留毒品析離，故應將之視同
    整體毒品之一部，併同宣告沒收銷燬。至本案毒品因送鑑驗
    ，其因鑑驗而消耗之毒品部分，既已滅失，爰不另為沒收銷
    燬之諭知。 
據上論斷，應依刑事訴訟法第 299 條第 1 項前段，109年6月10
日修正前槍砲彈藥刀械管制條例第 8 條第 4 項，槍砲彈藥刀械
管制條例第 12 條第 4 項、第13條第4項，109年1月15日修正前
毒品危害防制條例第11條第1項，毒品危害防制條例第18條第1項
前段，藥事法第83條第1項，刑法第 11 條、第55條、第42條第3
 項、第38條第1項，判決如主文。
本案經檢察官黃郭書綺提起公訴，由檢察官陳玟君到庭執行職務
。
中    華    民    國   111   年    1     月    11    日
                    刑事第二庭  審判長法  官  劉家祥
　
                                      法  官  陳布衣
　
                                      法  官  陳炫谷
以上正本證明與原本無異。
如不服本判決應於收受判決後20日內向本院提出上訴書狀，並應
敘述具體理由。其未敘述上訴理由者，應於上訴期間屆滿後20日
內向本院補提理由書(均須按他造當事人之人數附繕本)「切勿逕
送上級法院」。
                                      書記官  張佑聖
中    華    民    國   111    年    1     月    11    日
附錄本案論罪科刑法條全文：
109年6月10日修正前槍砲彈藥刀械管制條例第8 條
未經許可，製造、販賣或運輸鋼筆槍、瓦斯槍、麻醉槍、獵槍、
空氣槍或第4 條第1 項第1 款所定其他可發射金屬或子彈具有殺
傷力之各式槍砲者，處無期徒刑或5 年以上有期徒刑，併科新臺
幣1 千萬元以下罰金。
未經許可，轉讓、出租或出借前項所列槍枝者，處5 年以上有期
徒刑，併科新臺幣1 千萬元以下罰金。
意圖供自己或他人犯罪之用，而犯前二項之罪者，處無期徒刑或
7 年以上有期徒刑，併科新臺幣1 千萬元以下罰金。
未經許可，持有、寄藏或意圖販賣而陳列第1 項所列槍枝者，處
3 年以上10年以下有期徒刑，併科新臺幣7 百萬元以下罰金。
第1 項至第3 項之未遂犯罰之。
犯第1 項、第2 項或第4 項有關空氣槍之罪，其情節輕微者，得
減輕其刑。
附表：
編號 本案扣案槍彈、主要組成零件、毒品 應沒收物品 1 含第一級毒品海洛因成分之白色粉末壹包（淨重2.58公克，併同直接盛裝上開毒品之包裝袋壹只）。 含第一級毒品即禁藥海洛因成分之白色粉末壹包（淨重2.58公克，併同直接盛裝上開毒品之包裝袋壹只）。 2 含第二級毒品即禁藥甲基安非他命成分之透明結晶柒包（驗前總淨重189.8471公克，純質總淨重135.78公克，驗餘總淨重189.7999公克，併同直接盛裝上開毒品之包裝袋柒只）。 含第二級毒品即禁藥甲基安非他命成分之透明結晶柒包（驗前總淨重189.8471公克，驗餘總淨重189.7999公克，併同直接盛裝上開毒品之包裝袋柒只）。 3 具殺傷力之由仿半自動手槍外型製造，換裝土造金屬槍管而成之改造手槍（含彈匣壹個，槍枝管制編號：0000000000）壹枝。 具殺傷力之由仿半自動手槍外型製造，換裝土造金屬槍管而成之改造手槍（含彈匣壹個，槍枝管制編號：0000000000）壹枝。 4 具殺傷力之仿散彈槍製造，槍管為金屬材質且已暢通之非制式霰彈槍（槍枝管制編號：0000000000）壹枝。 具殺傷力之仿散彈槍製造，槍管為金屬材質且已暢通之非制式霰彈槍（槍枝管制編號：0000000000）壹枝。 5 具殺傷力之由金屬彈殼組合直徑約8.8mm 金屬彈頭而成之非制式子彈肆顆（其中壹顆業經試射完畢）及不具殺傷力之由金屬彈殼組合直徑約8.8mm 金屬彈頭而成之非制式子彈壹顆（業經試射完畢）。 左列未經試射之具殺傷力之由金屬彈殼組合直徑約8.8mm金屬彈頭而成之非制式子彈參顆。 6 已貫通之金屬槍管壹支。 已貫通之金屬槍管壹支。